【裁判字號】    98,訴,740
【裁判日期】    980331
【裁判案由】    毒品危害防制條例
【裁判全文】
臺灣板橋地方法院刑事判決               98年度訴字第740號
公  訴  人  臺灣板橋地方法院檢察署檢察官
被      告  甲○○
                    （現於臺灣臺北監獄臺北分監執行中）
上列被告因違反毒品危害防制條例案件，經檢察官提起公訴（98
年度毒偵字第900 號），因其於準備程序中就被訴事實為有罪之
陳述，經本院合議庭裁定由受命法官獨任進行簡式審判程序，判
決如下：
    主  文
甲○○施用第一級毒品，累犯，處有期徒刑捌月。扣案之海洛因
貳小包（驗餘淨重共零點壹陸參公克）均沒收銷燬之；又施用第
二級毒品，累犯，處有期徒刑伍月。扣案之安非他命肆小包（其
中壹包驗餘淨重零點肆伍零捌公克，另參小包驗餘淨重共零點柒
柒肆捌公克）均沒收銷燬之及安非他命吸食器壹組沒收之；應執
行有期徒刑拾壹月。扣案之海洛因貳小包（驗餘淨重共零點壹陸
參公克）、安非他命肆小包（其中壹包驗餘淨重零點肆伍零捌公
克，另參小包驗餘淨重共零點柒柒肆捌公克）均沒收銷燬之及安
非他命吸食器壹組沒收之。
    事  實
一、甲○○前於民國87年間因施用毒品案件，經臺灣屏東地方法
    院（下稱屏院）以87年度易字第765 號裁定送觀察、勒戒後
    ，認有繼續施用毒品之傾向，再經屏院以同號號裁定令入戒
    治處所施以強制戒治，嗣無繼續戒治必要，經屏院以同號裁
    定停止戒治付保護管束，於87年12月17日釋放，後再經屏院
    以同號裁定撤銷停止戒治，於89年3 月29日強制戒治期滿，
    並經屏院以同號判決判處免刑確定；又於前開強制戒治執行
    完畢後，5 年內之94年間，因施用毒品案件，經本院於95年
    10月25日以95年度訴字第2878號判決各判處有期徒刑8 月、
    4 月，應執行有期徒刑10月確定，嗣經減刑為有期徒刑4 月
    、2 月，應執行有期徒刑5 月確定，96年10月26日執行完畢
    。詎其仍不知悔改，於98年1 月19日15時許，在臺北縣三峽
    鎮○○路3 巷8 號10樓之2 原住處內，先以將第一級毒品海
    洛因摻入香煙內點火吸用之方式，施用海洛因1 次；又另行
    起意，再將第二級毒品安非他命置於安非他命吸食器內，點
    火燒烤後，吸用所冒出之霧化氣體，以此方式施用安非他命
    一次。嗣於同日18時30分許，為警在上址原住處內查獲，並
    扣得其所有之海洛因2 小包（查獲時淨重共約0.2 公克，經
    送驗後始知實際毛重共0.644 公克，淨重共0.164 公克，取
    樣0.00 1公克鑑驗，驗餘淨重共0.163 公克檢還）及安非他
    命4 小包（查獲時淨重共約1.3 公克，經送驗後始知其中1
    包實際毛重0.691 公克，淨重0.451 公克，取樣0.0002公克
    鑑驗，驗餘淨重0.4508公克檢還，另三包實際毛重共1.415
    公克，淨重共0.775 公克，取樣0.0002公克鑑驗，驗餘淨重
    共0.7748公克檢還）、安非他命吸食器1 組。
二、案經臺北縣政府警察局新莊分局報請臺灣板橋地方法院檢察
    署檢察官偵查起訴。
    理  由
一、上揭事實，業據被告甲○○於本院審理中坦承不諱，並有其
    所有之海洛因2 小包、安非他命4 小包及安非他命吸食器1
    組扣案可資佐證，而此扣案之海洛因2 小包及安非命4 小包
    經送請交通部民用航空局醫務中心鑑驗結果，確為毒品海洛
    因、安非他命，且海洛因2 小包部分，實際毛重共0.644 公
    克，淨重共0.164 公克，取樣0.00 1公克鑑驗，驗餘淨重共
    0.163 公克檢還）、安非他命4 小包部分，其中1 包實際毛
    重0.69 1公克，淨重0.451 公克，取樣0.0002公克鑑驗，驗
    餘淨重0. 4508 公克檢還，另三包實際毛重共1.415 公克，
    淨重共0.77 5公克，取樣0.0002公克鑑驗，驗餘淨重共0.77
    48公克檢還，此有該中心毒品鑑定書2 件附卷可稽；又被告
    於98年1 月19日為警查獲後所採集之尿液檢體，經送請台灣
    檢驗科技股份有限公司檢驗之結果，確有海洛因、安非他命
    代謝物陽性反應，有該公司出具之濫用藥物檢驗報告1 件在
    卷可憑；另被告前於87年間因施用毒品案件，經屏院以87年
    度易字第765 號裁定送觀察、勒戒後，認有繼續施用毒品之
    傾向，再經屏院以同號號裁定令入戒治處所施以強制戒治，
    嗣無繼續戒治必要，經屏院以同號裁定停止戒治付保護管束
    ，於87年12月17日釋放，後再經屏院以同號裁定撤銷停止戒
    治，於89年3 月29日強制戒治期滿，並經屏院以同號判決判
    處免刑確定；又於前開強制戒治執行完畢後，5 年內之94年
    間，因施用毒品案件，經本院於95年10月25日以95年度訴字
    第2878號判決各判處有期徒刑8 月、4 月，應執行有期徒刑
    10月確定，嗣經減刑為有期徒刑4 月、2 月，應執行有期徒
    刑5 月確定，此有臺灣高等法院被告前案紀錄表1 份在卷可
    稽。罪證明確，被告犯行洵堪認定。
二、按毒品危害防制條例分別將海洛因、安非他命列為第一、二
    級毒品管制，不得非法製造、運輸、販賣、轉讓、施用或持
    有，被告違反此項規定，施用第一級毒品海洛因及第二級毒
    品安非他命之行為，核係觸犯同條例第10條第1 項之施用第
    一級毒品罪及同條第2 項之施用第二級毒品罪。又被告持有
    海洛因及安非他命之低度行為，應為其施用之高度行為所吸
    收，均不另論罪。末查：被告前於94年間因施用毒品案件，
    經本院於95年10月25日以95年度訴字第2878號判決各判處有
    期徒刑8 月、4 月，應執行有期徒刑10月確定，嗣經減刑為
    有期徒刑4 月、2 月，應執行有期徒刑5 月確定，96年10月
    26日執行完畢，此有臺灣高等法院被告前案紀錄表在卷足憑
    ，其受有期徒刑執行完畢後，5 年以內故意再犯本件有期徒
    刑以上之二罪，均為累犯，皆應依刑法第47條第1 項規定加
    重其刑。另被告所犯上開二罪，犯意各別，行為互殊，應分
    論併罰，起訴書雖認被告係以一行為同時觸犯上開二罪，為
    想像競合犯，請求從一重之施用第一級毒品罪處斷，惟被告
    於事實欄所載之時、地，以不同方式，先後施用海洛因、安
    非他命等情，業據被告於審理中供述明確，自應認構成犯意
    各別，行為互殊之二罪，併此敘明。爰審酌被告之品行、智
    識程度、施用海洛因、安非他命戕害身心、對社會治安可能
    之危害程度甚鉅，及被告前因施用毒品案件經送觀察、勒戒
    、強制戒治，並經法院判決有期徒刑後，猶不思戒除惡習，
    仍一再施用海洛因、安非他命，洵不足取，以及被告犯罪後
    坦承犯行等一切情狀，各量處如主文所示之刑，以示懲儆，
    並依刑法第51條第5 款規定定其應執行之刑。至前開扣案之
    海洛因2 小包（驗餘淨重共0.163 公克）及安非他命4 小包
    （其中1 包驗餘淨重0.4508公克檢還，另三包驗餘淨重共0.
    7748公克），均係查獲之毒品，爰依毒品危害防制條例第18
    條第1 項前段規定，不問屬於犯人與否，均沒收銷燬之；另
    扣案之安非他命吸食器1 組，則係被告所有供施用安非他命
    所用之物，業經其陳明在卷，爰依刑法第38條第1 項第2 款
    規定宣告沒收之。
據上論斷，應依刑事訴訟法第273 條之1 第1 項、第299 條第1
項前段，毒品危害防制條例第10條第1 項、第2 項、第18條第1
項前段，刑法第11條前段、第47條第1 項、第51條第5 款、第38
條第1項第2款，判決如主文。
本案經檢察官賴建如到庭執行職務。
中    華    民    國    98    年    3     月    31    日
                    刑事第二庭  法  官  趙義德
上列正本證明與原本無異。
如不服本判決，應於判決送達後10日內敘明上訴理由，向本院提
出上訴狀 (應附繕本) ，上訴於臺灣高等法院。其未敘述上訴理
由者，應於上訴期間屆滿後20日內向本院補提理由書「切勿逕送
上級法院」。
                                書記官  王君倚
中    華    民    國    98    年    4     月    2     日
附錄本案論罪科刑法條全文：
毒品危害防制條例第10條：
施用第一級毒品者，處6月以上5年以下有期徒刑。
施用第二級毒品者，處3年以下有期徒刑。


司法院資訊處製作；財團法人民間司法改革基金會備份。
